【裁判字號】    97,易,3137
【裁判日期】    971128
【裁判案由】    竊盜等
【裁判全文】
臺灣板橋地方法院刑事判決              97年度易字第3137號
公  訴  人  臺灣板橋地方法院檢察署檢察官
被      告  丙○○
                    （現另案在臺灣新店戒治所強制戒治中）
            丁○○
                    （現另案在臺灣臺北監獄臺北分監執行中
                    ）
上列被告等因竊盜等案件，經檢察官提起公訴（97年度偵緝字第
1811號、97年度偵字第8337號），被告等就被訴事實為有罪之陳
述，經本院裁定進行簡式審判程序，並判決如下：
    主  文
丙○○收受贓物，累犯，處有期徒刑月。又結夥三人以上，攜
帶兇器竊盜，累犯，處有期徒刑捌月；扣案油壓剪壹枝、乙炔切
割工具壹組沒收。應執行有期徒刑拾月；扣案油壓剪壹枝、乙炔
切割工具壹組沒收。
丁○○結夥三人以上，攜帶兇器竊盜，處有期徒刑捌月；扣案油
壓剪壹枝、乙炔切割工具壹組沒收。
    事  實
一、丙○○前因違反槍砲彈藥刀械管制條例案件，經本院以93年
    度訴字第1636號判決判處有期徒刑1 年1 月，經臺灣高等法
    院93年度上訴字第3659號判決駁回上訴確定，復經臺灣高等
    法院以96年度聲減字第964 號裁定減刑為有期徒刑6 月又15
    日，於民國96年7 月16日執行完畢。又因詐欺案件，經本院
    以96年度簡上字第345 號判決判處有期徒刑3 月，減為有期
    徒刑1 月又15日，如易科罰金，以銀元300 元折算1 日確定
    ，於96年10月12日易科罰金執行完畢。詎未知悛悔，明知某
    真實姓名年籍不詳、綽號「小胖」之成年男子交付之車牌號
    碼KS-3312 號自用小貨車車身及所懸掛之Z6-8629 號車牌2
    面，均係來路不明之贓物（該貨車為順泰鐵工廠有限公司所
    有，由甲○○使用，於97年2 月23日上午7 時40分許，在基
    隆市○○區○○路186 號對面失竊，其上車牌則係乙○○所
    有，於96年10月至97年3 月2 日間某日，在臺北縣林口鄉○○路○ 段382 號旁失竊），竟基於收受贓物之故意，於97年
    3 月2 日上午7 時許，在臺北縣泰山鄉某處，向「小胖」收
    受之。復夥同丁○○、己○○（本院另行通緝）基於意圖為
    自己不法所有之犯意聯絡，於97年3 月2 日上午11時許，在
    臺北縣林口鄉太平嶺17號，由丁○○持其所有，客觀上足以
    危害他人生命、身體安全之油壓剪1 枝、乙炔切割工具1 組
    ，切割現場之鋼條、鐵板，再由丙○○搬放至前開自用小貨
    車內，己○○則在一旁把風，以此方式，竊取戊○○所有之
    鋼條、鐵板各1 批。嗣經戊○○察覺，報警處理，為警當場
    查獲，並扣得油壓剪1 枝、乙炔切割工具1 組。
二、案經臺北縣政府警察局新莊分局報請臺灣板橋地方法院檢察
    署檢察官偵查起訴。
    理  由
一、上揭事實，業據被告丙○○、丁○○於警詢、檢察官訊問及
    本院審理時坦承不諱，並經被害人乙○○、甲○○、戊○○
    於警詢時指述及戊○○於檢察官訊問時具結證述綦詳。此外
    ，復有油壓剪1 枝、乙炔切割工具1 組扣案，及贓物認領保
    管單3 件附卷可資佐證，俱徵被告丙○○、丁○○前開不利
    於己之自白與事實相符。綜上，本案事證明確，被告二人犯
    行堪予認定。
二、核被告丙○○所為，係犯刑法第349 條第1 項收受贓物罪及
    同法第321 條第1 項第3 款、第4 款結夥三人以上，攜帶兇
    器竊盜罪；被告丁○○所為，係犯刑法第321 條第1 項第3
    款、第4 款結夥三人以上，攜帶兇器竊盜罪。被告丙○○、
    丁○○與己○○間就上開加重竊盜犯行，有犯意之聯絡與行
    為之分擔，皆為共同正犯。而被告丙○○以一行為同時收受
    甲○○、乙○○失竊之贓物，侵害二不同財產法益，觸犯二
    收受贓物罪，為想像競合犯，應依刑法第55條規定，從一收
    受贓物罪論處。被告丙○○所犯收受贓物、加重竊盜二罪，
    犯意各別，行為互殊，應予分論併罰。又被告丙○○有如前
    所述論罪科刑之執行紀錄，有臺灣高等法院被告前案紀錄表
    在卷足稽，其於徒刑執行完畢後5 年內故意再犯上開有期徒
    刑以上之罪，為累犯，應依刑法第47條第1 項規定，加重其
    刑。爰審酌被告丙○○、丁○○正值青壯，不思自食其力，
    奮發有為，恣意竊取他人財物，欠缺守法觀念，雖所竊得之
    物品價值非鉅，惟渠等結夥攜帶兇器行竊，對他人生命、身
    體及財產安全所肇危害非輕，兼衡被告丙○○、丁○○之素
    行、智識程度，渠等犯罪之動機、目的、手段，及被告丙○○任意收受贓物，徒增犯罪偵查與被害人回復其物之困難，
    暨被告二人犯後坦承犯行，態度尚稱良好等一切情狀，分別
    量處如主文所示之刑，被告丙○○部分，並定其應執行之刑
    ，資為懲儆。
三、扣案油壓剪1 枝、乙炔切割工具1 組，係被告丁○○所有，
    供與被告丙○○、己○○共同行竊使用，此據被告丁○○供
    承在卷，依刑法第38條第1 項第2 款規定，併予宣告沒收。
據上論斷，應依刑事訴訟法第273 條之1 第1 項、第299 條第1
項前段，刑法第321 條第1 項第3 款、第4 款、第349 條第1 項
、第55條、第47條第1 項、第38條第1 項第2 款、第51條第5 款
，刑法施行法第1 條之1 第1 項、第2 項前段，判決如主文。
中    華    民    國    97    年    11    月    28    日
                        刑事第三庭  法  官  廖  怡  貞
以上正本證明與原本無異。
如不服本判決，應於判決送達後10日內向本院提出上訴狀 (應附
繕本)， 上訴於臺灣高等法院。
                                    書記官  林  惠  齡
中    華    民    國    97    年    11    月    28    日
附錄本案論罪科刑法條全文
中華民國刑法第321條
（加重竊盜罪）
犯竊盜罪而有左列情形之一者，處6 月以上、5 年以下有期徒刑
：
一、於夜間侵入住宅或有人居住之建築物、船艦或隱匿其內而犯
    之者。
二、毀越門扇、牆垣或其他安全設備而犯之者。
三、攜帶兇器而犯之者。
四、結夥三人以上而犯之者。
五、乘火災、水災或其他災害之際而犯之者。
六、在車站或埠頭而犯之者。
前項之未遂犯罰之。
中華民國刑法第349條
（普通贓物罪）
收受贓物者，處3 年以下有期徒刑、拘役或500 元以下罰金。
搬運、寄藏、故買贓物或為牙保者，處5 年以下有期徒刑、拘役
或科或併科1000元以下罰金。
因贓物變得之財物，以贓物論。


司法院資訊處製作；財團法人民間司法改革基金會備份。
